臺灣高等法院交通事件裁定　　　　　　 94年度交抗字第730號
抗　告　人　甲○○
即受處分人
上列抗告人因違反道路交通管理處罰條例案件，不服臺灣士林地
方法院，中華民國93年4月30日所為裁定（92年度交聲字第939號
），提起抗告，本院裁定如下：
    主  文
抗告駁回。
    理  由
一、本件原裁定以原處分意旨略以：異議人（即抗告人）於民國
    九十二年六月十八日七時十分許駕駛ＨＸ—九四六一號自用
    小客車在國道一號泰山收費站前，任意變換車道，遭內政部
    警政署國道公路警察局第一警察隊（下稱第一警察隊）舉發
    「雙白實線車道上跨線變換車道」之違規，依道路交通管理
    處罰條例第三十三條第一項規定，處罰鍰新台幣三千元，並
    依同條例第六十三條第一項第一款規定記違規點數一點。及
    異議意旨略以：渠於九十二年六月十八日七時十分許由台北
    往桃園上班途中，行經泰山收費站前，雖有回數票的備份，
    但因為需補充購買回數票，當然可能由十四車道變換至十七
    車道，並因而由不找零車道轉至找零車道，卻遭員警取締，
    雖經渠當場解釋渠本即握有回數票備份，並欲出示向取締員
    警證明，卻不為員警所接受；經渠事後多次觀察結果，渠變
    換車道所經過者實為雙白虛線，並非雙白實線，況當時渠的
    時速僅在十公里以下緩慢變換車道，也無變換車道所產生的
    危險，爰求為裁定撤銷原處分。原審查：(一)泰山收費站「回
    數票專用車道」內側三車道前是「雙白虛線」，其餘「回數
    票專用車道」之間、「回數票專用車道與找零車道」之間與
    「找零車道」之間均為雙白實線；又收費站前雙白實線與雙
    白虛線設置長度均為五十公尺，雙白虛線的設置是為了調撥
    車道之用等情，已經本庭分別向內政部警政署國道公路警察
    局第一警察隊與高速公路管理局交通管理組查證屬實，有相
    關電話記錄兩份在卷可考。異議人辯稱他所變換的車道為「
    雙白虛線」云云，應屬脫卸責任之詞。(二)本件異議人遭取締
    時間為上班尖峰時間，依客觀情勢判斷，車速本即較為緩慢
    （駕駛人在短短的五十公尺之內變換多數車道事屬可行），
    此觀之異議人稱當時時速僅在十公里以下等語即足以明之。
    以異議人所述行車時速十公里以下的時速緩慢前進，取締員
    警本即有較為寬裕的時間可以判斷異議人有無違規，而且不
    致誤判。異議人既自承係在「需補充購買回數票」的情況之
    下，由十四變換車道至十七車道，與取締員警所取締的情節
    相符。取締員警所為舉發自無違誤之處。(三)異議人有無在雙
    白實線車道上違規跨線變換車道，與異議人於變換車道前是
    否執有回數票無關。異議人要求取締員警檢視渠身上原本是
    否執有回數票，其要求並不合理。取締員警拒絕檢視異議人
    原本是否執有回數票，並無不當之處。再者；異議人以取締
    當時行車時速在十公里以下，沒有危險存在，據為可以違規
    在雙白實線車道上跨線變換車道的理由，除了忽略潛在的危
    險性以外，並置法律明文規定於不顧，至為不當，併此敘明
    。綜上所述：堪認異議人確有「雙白實線車道上跨線變換車
    道」的違規情事，異議人求為撤銷原處分為無理由，應予駁
    回。
二、抗告人抗告意旨略以為了買回數票一定要跨越雙白實線變換
    車道才能到達找零車道，取締員警不詳查違規者動機即加以
    處罰，實難甘服云云。
三、按汽車行駛於高速公路或設站管制之道路，而不遵管制之規
    定者，處汽車駕駛人新臺幣三千元以上六千元以下罰鍰，道
    路交通管理處罰條例第33條第1項定有明文，又汽車駕駛人
    違反道路交通管理處罰條例第33條之規定者，除依原條款處
    罰鍰外，並予記違規點數一點，道路交通管理處罰條例第1
    項第1款定有明文。查抗告人甲○○於民國92年6月18日7時1
    0分許駕駛HX—9461號自用小客車，在國道一號泰山收費站
    前劃有雙白實線之路段違規變換車道之行為，為抗告人所不
    爭執，並有舉發違反道路交通管理事件通知單在卷可稽，抗
    告人雖有欲購買回數票之動機，但仍須按交通法令為之，不
    能因欲購買回數票之動機，使其違規變換車道之行為變為合
    法，本件抗告人違規之事實明確，原裁定認原處分機關援引
    前開規定對抗告人裁處罰鍰新臺幣3,000元並記違規點數1點
    ，核無違誤，而駁回抗告人於原審之異議，揆諸前揭之規定
    ，並無不當，抗告人之抗告為無理由，應予駁回。
四、依道路交通管理處罰條例第89條，道路交通案件處理辦法第
    26條，刑事訴訟法第412條裁定如主文。
中　　華　  民　　國　　94　　年　　12　　月　　30　　日
                  交通法庭    審判長法　官  陳正雄
　　　    　　　　　　　　          法  官  黃金富
　　　  　　　　　　　　　          法  官  許宗和
以上正本證明與原本無異。
不得再抗告。
                                    書記官  沈秀容
中　　華　　民　　國　　95　　年　　1 　　月　　4 　　日
